臺灣宜蘭地方法院刑事判決　　　　　　　 93年度易字第476號
　　公　訴　人　臺灣宜蘭地方法院檢察署檢察官
　　被　　　告　乙○○　男　3.
上列被告因竊盜案件，經檢察官提起公訴（93年度偵字第3476號
），本院判決如下：
    主  文
乙○○共同竊盜，處有期徒刑參月，如易科罰金以參佰元折算壹
日。
    事  實
一、乙○○係平原線高速公路頭蘇段510標工地之現場工作人員
    ，因施工時搗混泥土需要物品阻擋水泥滲出，竟一時貪圖方
    便，與不詳姓名綽號「阿生」之成年男子，共同意圖為自己
    不法之所有，於93年11月1日上午9時許，在宜蘭縣礁溪鄉○
    ○○路103之5號前空地上，一起竊取同在該工地施做板模工
    程之甲○○存放在該處之板模角材164 支（每支體積為：二
    吋乘二吋乘十呎、每支價值新台幣185 元、總價新台幣三萬
    零三百四十元）。得手後，載往一公里遠之平原線高速公路
    頭蘇段之路堤段乙○○施作之工地上使用。嗣為甲○○發現
    失竊報警查獲。
二、案經宜蘭縣警察局礁溪分局報告臺灣宜蘭地方法院檢察署檢
    察官偵查起訴
    理  由
一、訊據被告固坦承有拿取被害人所有之板模，惟矢口否認有竊
    盜之意圖，辯稱：我和被害人一起在510 標工地工作，被害
    人是承包板模工程，我則在該工地（即承包510 標工地之升
    斗公司）進行土木工程，負責處理現場之模版、鋼筋、搗混
    泥土等事情，當時該工地很大，且我剛上任不久，誤以為被
    害人所有之板模為工地所有所以才取走使用云云。然查，被
    害人甲○○業於警詢中指稱：我之前板模失竊多次，案發當
    天發現板模又遭竊，就請我的工人去尋找，結果在我放置板
    模約一公里之上方高速公路頭蘇段發現我失竊之板模已被切
    嫌拿去使用，已經組裝好，我失竊之板模共164 支等語（見
    警詢卷第5 頁）；且證人丙○○於審理中結證稱：被告負責
    管理510標及4標之工程，負責現場聯絡小包及工程進度管制
    等，但並沒有做模版部分，工地之板模都有放在固定位置，
    有時候小包板模進度來不及時，我們公司要自己做，相關材
    料都是小包自行準備，但若當我們自己公司要幫忙做時則是
    我們公司自己負責準備材料等語（見94年4月19審判筆錄）
    ，證人丁○○結證稱：我在工地是被告指派我的工作，但我
    沒有做過模版工作等語（見94年4月19 日審判筆錄），足見
    被告負責之工作範圍並未包含板模部分，只有當有追趕進度
    之必要時方才幫忙小包進行板模部分，然此時亦必須由公司
    方面自行準備相關材料，而被告既然在現場負責聯絡小包及
    管制相關工程進度，則對於現場材料管理，含材料種類、數
    量及存放地點均應非常熟悉，既然板模工程已經發包給被害
    人施作，則公司亦應無另外購置板模之必要，若果有因幫忙
    而自行準備材料之情形，其購置板模之數量亦應為少數，則
    被告對該板模數量及存放地點應無誤認之理，況被告於警詢
    中曾供述：我是因為貪圖方便才取之使用等語（見警詢卷第
    3 頁），另在審理中供述：拿板模是用來搗混泥土時在周邊
    擋水泥使用等語（見94年4月19 日審判筆錄），足見，被告
    乃因貪圖一時方便，方才將被害人用於施用板模工程之材料
    取走，而用於搗混泥土時在周邊擋水泥使用，被告辯稱誤以
    為是工地所有的云云，應屬卸責之詞，不足採信。本件事證
    明確，被告犯行堪以認定。
二、核被告所為，均係犯刑法第320條第1項之竊盜罪。被告與不
    詳姓名成年男子「阿生」之間，有犯意聯絡及行為分擔，為
    共同正犯。爰分別審酌被告等貪圖方便而竊取他人財物之犯
    罪動機、目的，所使用之手段及行為情節、竊得之財物價值
    非鉅、犯後卸責否認之態度，及失竊財物業已返還被害人等
    一切情狀，量處如主文所示之刑，並諭知易科罰金之折算標
    準。
據上論斷，應依刑事訴訟法第299條第1項前段，刑法第28條、第
320條第1項、第41條第1項前段，罰金罰鍰提高標準條例第1條前
段、第2條，判決如主文。
本案經檢察官吳慧蘭到庭執行職務
中　　華　　民　　國　　94　　年　　4 　　月　　29　　日
                       刑事第二庭法  官  林明山
                       　        法  官  謝佩玲
                                 法  官  李毓華
以上正本證明與原本無異。
如不服本判決，應於判決送達後十日內向本院提出上訴狀（應抄
附繕本）。告訴人或被害人如對於本判決不服者，應具備理由請
求檢察官上訴，其上訴期間之計算係以檢察官收受判決正本之日
期為準。
                                 書記官　陳蒼仁
中　　華　　民　　國　　94　　年　　4　　 月　　29　　日
附錄法條：
中華民國刑法第320條
(普通竊盜罪、竊佔罪)
意圖為自己或第三人不法之所有，而竊取他人之動產者，為竊盜
罪，處五年以下有期徒刑、拘役或五百元以下罰金。
意圖為自己或第三人不法之利益，而竊佔他人之不動產者，依前
項之規定處斷。
前二項之未遂犯罰之。
